臺灣澎湖地方法院刑事判決　　　　　　　　　　　　　　九十一年度訴字第五號
　　公　訴　人　臺灣澎湖地方法院檢察署檢察官
　　被　　　告　甲○○
右列被告因違反毒品危害防治條例案件，經檢察官提起公訴（九十一年度偵字第四一
九號），本院判決如左：
    主  文
甲○○販賣第二級毒品，處有期徒刑柒年陸月。扣案第二級毒品安非他命驗餘淨重壹
佰玖拾柒點貳貳公克（含包裝袋毛重貳佰壹拾壹點玖伍公克，實際毛重貳百零貳點參
陸公克，淨重壹佰玖拾柒點貳柒公克，取零點零伍公克鑑驗）沒收銷毀之。
    事  實
一、甲○○曾於民國八十七年間，因賭博案件，經本院判處罰金銀元一千元確定，並
    執行完畢，仍不知警惕。竟因經商不順，為求開拓財源，而基於營利之目的，與
    不知情友人薛建良一同搭機前往台灣本島，並於九十一年八月十三日凌晨五時三
    十分許，在桃園縣中壢市某處，向綽號「建民」之不詳姓名成年男子，以新台幣
    （下同）二十萬元之價格，販入淨重一百九十七點二七公克之安非他命後，欲攜
    至澎湖地區伺機以較高價格分售不特定人得利。甲○○隨後於同月十四日上午十
    一時三十分許，自台南搭機抵達澎湖縣馬公航空站時，為警當場查獲，並自其後
    方褲帶內扣得上述安非他命。
二、案經澎湖縣警察局（起訴書誤載為馬公分局）移送臺灣澎湖地方法院檢察署檢察
    官偵查起訴。
    理  由
一、訊據被告甲○○矢口否認有販賣第二級毒品罪行，辯稱：因澎湖地區購買毒品易
    被查獲，才一次購買較多毒品長期施用，並無販賣之意思云云，然查：
（一）被告於九十一年八月十三日凌晨五時三十分許，在桃園縣中壢市某處，向綽號
      「建民」之不詳姓名成年男子，以二十萬元價格，購得淨重一百九十七點二七
      公克之第二級毒品安非他命，並於隔日上午十一時三十分許，在澎湖縣馬公航
      空站當場遭查獲之事實，業據被告自承在卷，核與證人薛建良證述情節大致相
      符，且有搜索扣押筆錄、查獲現場照片在卷可證，並有安非他命一包扣案可佐
      ，而該等安非他命送請內政部警政署刑事警察局鑑定結果，屬純度約百分之九
      十四之安非他命，含外包裝袋毛重二百十一點九五公克、實際毛重二百零二點
三六公克、淨重一百九十七點二七公克，取零點零五公克檢驗後，尚餘一百九
      十七點二二公克封妥送還等情，有該局九十一年九月九日刑鑑字第Ｚ0000
      00000號鑑驗通知書附卷可憑。
（二）被告雖辯稱購買上述安非他命是要施用，而分別於查獲當日警訊時供稱：每次
      購買十萬元之數量斷斷續續施用云云；同日本院受理檢察官羈押聲請時則稱：
      以前都買十萬、十幾萬元云云；起訴後本院首次訊問時改稱：我都是一次拿二
      十萬元一天大約都吸四次以上云云，但其對於購買及施用之數量前後所述不符
      ，故其所為辯解，已應存疑。又被告聲稱為避免在澎湖地區遭查獲施用毒品，
      而至台灣本島一次購足長期使用，施用毒品之器具基於相同原因，亦經常銷毀
      云云，然而，被告遭查獲施用毒品，只是受到觀察勒戒處分而已，其大量購買
      毒品，卻難免遭檢察官以重罪起訴，輕重已有失衡；且被告自台灣地區將所購
      毒品攜至澎湖地區○○路途中受有攔檢盤查之可能外，並須經過機場貼身安全
      檢查，風險未必較澎湖地區逐次購買為低；況且被告所稱銷毀施用毒品器具云
      云，因毒品並未隨同銷毀，根本無法降低遭查獲之可能，因此，被告上述辯解
    ，實屬大費周章試圖規避輕微之刑事處分，卻反而承受更大之罪責風險，顯然
      違背經驗法則，其宣稱購買安非他命純為施用云云，更難採信。再者，被告自
      承施用毒品之器具為容易取得之打火機、小燈泡、鋁箔包、吸管等物品，並自
      稱最後一次施用毒品是在八月五日或八月七日等語，而據證人薛建良證稱：被
      告於八月十三日購得毒品後至隔日查獲為止，有極長之時間一人獨處等情，則
      被告若施用安非他命成癮至每日須用四次以上，豈有不於購得毒品後之該段期
      間施用之理，但不論被告之供詞或其驗尿報告均顯示，被告並未於該段時期施
      用毒品，否則卷內澎湖縣衛生局九十一年八月十五日被告煙毒尿液檢驗成績書
      記載之安非他命檢驗結果不致僅有二百四十九ＮＧ／ＭＬ檢驗正常值範圍內之
      微量反應，顯見被告施用安非他命之需求尚低。而被告購買淨重高達一百九十
      七點二七公克之安非他命，不僅與一般施用毒品者保留之毒品數量差距可以百
      倍計算，且依上所述，被告根本無此需求，則其持有之安非他命並非僅供自己
      使用，並兼有日後提供他人施用之事實，足以認定。
（三）被告自承因生意失敗而長時間施用毒品，此次購買毒品之金錢係自地下錢莊借
      貸而來，每月需負擔以本金百分之二十計算之高額利息等語，參酌前述被告攜
      帶毒品至澎湖之過程承受相當風險，且被告大量購買毒品與小量分售毒品之間
      當然有價差存在等情形，則被告承擔風險並忍受高額利息之背後，顯然另有所
      圖。據此可以判定被告購得供他人施用之毒品時，係出於分售他人營利之動機
      及目的而為。
（四）綜上所述，本案查獲大量安非他命，被告辯稱為單供其施用云云，顯為推諉卸
      責之詞，不能採信，被告基於營利目的，販入該批毒品伺機高價分售他人之犯
      行，已堪認定。
二、按販賣毒品罪，並不以販入之後復行賣出為構成要件，但使以營利為目的而非法
    販入，或賣出，有一於此，其罪即已成立，至意圖販賣而持有毒品罪，則係以意
    圖販賣而販入以外之原因而持有，迨其持有之後始萌販賣之意圖者，方克相當，
    最高法院九十一年台上字第一七六五號判決要旨可資參照。本案被告以營利之目
    的，販入第二級毒品安非他命，核其所為，係犯毒品危害防治條例第四條第二項
    之販賣第二級毒品罪。公訴人認為被告購買毒品時已有此目的，卻以意圖販賣而
    持有第二級毒品罪名提起公訴，容有未洽，應由本院於基本事實同一之範圍內，
    變更法條予以審理。又參照前述最高法院判決要旨所示，販賣毒品罪與意圖販賣
    而持有毒品罪之區別，在於行為人何時具備販賣毒品之意思，而本案當中，被告
    根本否認有販賣毒品之意思存在，則本院逕行變更起訴法條，並不影響被告辯護
    權之行使，附此敘明。本院審酌被告素行尚可，僅有一次賭博前科，有台灣高等
    法院被告全國前案紀錄表附卷可證，但其為謀求私利，販入大量毒品伺機出售，
    以澎湖地區小部份施用毒品人口而言，危害實屬不輕，而其將毒品直接放置後方
    褲袋，試圖通過機場安全檢查而攜入治安良善之澎湖地區，足見其蔑視犯罪防治
    機關之態度，並考量被告智識程度、生活狀況、犯罪後態度等一切情形，量處如
    主文所示之刑罰。前述扣案毒品，依毒品危害防治條例第十八條第一項前段規定
    ，應予沒收銷毀。
據上論斷，應依刑事訴訟法第二百九十九條第一項前段、第三百條，毒品危害防治條
例第四條第二項、第十八條第一項前段，判決如主文。
本案經檢察官王鑫健到庭執行職務。
中      華      民      國      九十一    年      十一    月      七    日
                               臺 灣 澎 湖 地 方 法 院 刑 事 庭
                                     法    官  陳     介     安
右正本證明與原本無異。
如不服本判決，應於判決送達後十日內，向本院提出上訴狀（須附繕本）。
中    華    民    國      九十一    年        十一      月      八      日
                                     書 記 官  劉     竹     苞
附錄法條：
毒品危害防治條例第四條第二項：
製造、運輸、販賣第二級毒品者，處無期徒刑或七年以上有期徒刑，得併科新台幣七
百萬元以下罰金。
毒品危害防治條例第十八條第一項：
查獲之毒品及專供製造或施用毒品之器具，不問屬於犯人與否，均沒收銷燬之。但合
於醫藥或研究之用者，得不予銷燬。
